---
title: "SpiecEasi"
author: "Liu Yong-Xin"
date: "2020/3/16"
output: html_document
---

```{r setup, include=FALSE}
knitr::opts_chunk$set(echo = TRUE)
```

## 安装Install

```{r install}
# library(devtools)
# devtools::install_github('zdk123/SpiecEasi')
library(SpiecEasi)
```

## 1. 准备数据

使用SpiecEasi提供的测试数据作演示。

数据集“amgut1.filt”，为来自某肠道微生物群落的测序数据，由289个样本（行）和127种OTU（列）丰度组成的矩阵。

```{r pressure, echo=FALSE}
#示例数据，详情 ?amgut1.filt
data(amgut1.filt)
class(amgut1.filt)
amgut1.filt[1:6,1:6]
```
## 2、构建非含权的无向网络

SpiecEasi提供了一个整合函数spiec.easi()，可直接应用于该微生物群落组成丰度数据集，其能够完成数据标准化、稀疏逆协方差估计、模型选择等在内的多步过程，最后得到关联矩阵，以用于构建网络。

因此SpiecEasi使用起来非常方便简单。

```{r}
#构建网络，详情 ?spiec.easi
#data 指定未作任何预转化的 OTU 丰度表，将通过内部方法标准化
#method 提供了两种估计方法，即 glasso 和 mb，分别展示（二者间可能会差别较大）

# 计算时间较长，3-5min
se.gl.amgut <- spiec.easi(data = amgut1.filt, method = 'glasso', lambda.min.ratio = 0.01,
    nlambda = 20, pulsar.params = list(rep.num = 50))
 
se.mb.amgut <- spiec.easi(amgut1.filt, method = 'mb', lambda.min.ratio = 0.01,
    nlambda = 20, pulsar.params = list(rep.num=50))
 
se.gl.amgut
se.mb.amgut
```
```{r}
#0-1 矩阵获得，即非含权的邻接矩阵（1 代表二者互作，0 代表无互作，不包含互作类型或强度）
#以 glasso 的结果为例
summary(se.gl.amgut)
 
adjacency_unweight <- data.frame(as.matrix(se.gl.amgut$refit$stars))
rownames(adjacency_unweight) <- colnames(amgut1.filt)
colnames(adjacency_unweight) <- colnames(amgut1.filt)
adjacency_unweight[10:16,10:16]
 
#如需输出 0-1 关系的邻接矩阵
write.table(adjacency_unweight, 'adjacency_unweight.glasso.txt', col.names = NA, sep = '\t', quote = FALSE)
```

如此获得了OTU间是否存在互作关联，即0-1类型的网络邻接矩阵（1代表二者互作，0代表无互作），并根据这种关系构建网络。

igraph包提供了便利的网络操作方法，SPIEC-EASI允许将识别的OTU间互作结果转化为igraph网络对象，便于后续的统计分析，或作图。

```{r}
#构建 igraph 网络，便于后续的统计分析，或作图
#将上述邻接矩阵转化为 igraph 的邻接列表，详情 ?adj2igraph
library(igraph)
 
ig.gl <- adj2igraph(getRefit(se.gl.amgut), vertex.attr = list(label = colnames(amgut1.filt)))
ig.mb <- adj2igraph(getRefit(se.mb.amgut), vertex.attr = list(label = colnames(amgut1.filt)))
ig.gl
ig.mb
 
#简单作图展示下
#本篇只展示网络生成，关于 R 的网络图可视化方法略，还请自行了解
vsize <- rowMeans(clr(amgut1.filt, 1)) + 6
am.coord <- layout.fruchterman.reingold(ig.mb)
 
par(mfrow = c(1, 2))
plot(ig.gl, layout = am.coord, vertex.size = vsize, vertex.label = NA, main = 'glasso')
plot(ig.mb, layout = am.coord, vertex.size = vsize, vertex.label = NA, main = 'MB')
```

```{r}
#非含权的网络输出，以 glasso 的结果为例
#节点属性列表
node.gl <- data.frame(id = as.vector(V(ig.gl)), label = V(ig.gl)$label)
write.table(node.gl, 'unweight.glasso_node.txt', sep = '\t', row.names = FALSE, quote = FALSE)
 
#边列表
edge.gl <- data.frame(as_edgelist(ig.gl))
edge.gl <- data.frame(source = edge.gl[[1]], target = edge.gl[[2]], weight = E(ig.gl)$weight)
write.table(edge.gl, 'unweight.glasso_edge.txt', sep = '\t', row.names = FALSE, quote = FALSE)
 
#graphml 格式，可使用 gephi 软件打开并进行可视化编辑
write.graph(ig.gl, 'unweight.glasso.graphml', format = 'graphml')
 
#gml 格式，可使用 cytoscape 软件打开并进行可视化编辑
write.graph(ig.gl, 'unweight.glasso.gml', format = 'gml')
```

这些操作输出了其它类型的网络文件（如边列表、graphml、gml等），便于由不同的网络分析软件识别，满足进一步的分析或可视化需要。

## 3、估计边的权重，获得含权的无向网络

在上一步中，获得的网络中仅包含0-1关系（1代表二者互作，0代表无互作，不包含互作类型或强度）。如果有需要，可以使用基础模型中的术语评估边的权重。如下示例，将获得物种关系的互作类型（可视为正负相关）以及互作强度（绝对值可视为关联强度的大小）。

备注：由于SPIEC-EASI基于惩罚估计量（penalized estimators），因此边权重请勿直接与Pearson/Spearman等相关系数进行比较。

```{r}
#估计边的权重
library(Matrix)
 
secor <- cov2cor(getOptCov(se.gl.amgut))
sebeta <- symBeta(getOptBeta(se.mb.amgut), mode = 'maxabs')
elist.gl <- summary(triu(secor*getRefit(se.gl.amgut), k = 1))
elist.mb <- summary(sebeta)
 
head(elist.gl)
head(elist.mb)
```

i和j分别代表网络中两个互作的节点，即它们之间存在边，x就是求得的边的权重。

随后，可以将这种权重信息添加到网络中，获得并输出含权网络。

```{r}
#将权重合并到网络中，以 glasso 的结果为例
elist.gl <- data.frame(elist.gl)
names(elist.gl) <- c('source', 'target', 'weight')
elist.gl <- elist.gl[order(elist.gl$source, elist.gl$target), ]
E(ig.gl)$weight <- elist.gl$weight
 
#输出带权重的邻接矩阵，不再是 0-1 关系，而替换为具体数值（可表示两变量关联程度）
adjacency_weight <- as.matrix(get.adjacency(ig.gl, attr = 'weight'))
rownames(adjacency_weight) <- colnames(amgut1.filt)
colnames(adjacency_weight) <- colnames(amgut1.filt)
write.table(data.frame(adjacency_weight), 'adjacency_weight.glasso.txt', col.names = NA, sep = '\t', quote = FALSE)
 
#以及含权重的边列表
edge.gl <- data.frame(as_edgelist(ig.gl))
edge.gl <- data.frame(source = edge.gl[[1]], target = edge.gl[[2]], weight = E(ig.gl)$weight)
write.table(edge.gl, 'weight.glasso_edge.txt', sep = '\t', row.names = FALSE, quote = FALSE)
 
#graphml 格式，可使用 gephi 软件打开并进行可视化编辑
write.graph(ig.gl, 'weight.glasso.graphml', format = 'graphml')
 
#gml 格式，可使用 cytoscape 软件打开并进行可视化编辑
write.graph(ig.gl, 'weight.glasso.gml', format = 'gml')
```

如此获得的网络邻接矩阵中，包含了OTU关系的互作类型（可视为正负相关）以及互作强度（绝对值可视为关联强度的大小）。

此外，上述也输出了其它类型的网络文件（如边列表、graphml、gml等），便于由不同的网络分析软件识别，满足进一步的分析或可视化需要。


## * 5、与phyloseq包的结合

phyloseq包是目前在微生物组分析领域非常流行的R包。无独有偶，SpiecEasi提供了包装器，可直接与phyloseq对象一起使用。参考以下示例。

```{r}
#与 phyloseq 结合使用
library(SpiecEasi)
library(phyloseq)
 
#示例数据，内置的 phyloseq 对象
data('amgut2.filt.phy')
 
#构建非加权的无向网络
se.gl.amgut2 <- spiec.easi(amgut2.filt.phy, method = 'glasso', lambda.min.ratio = 0.01,
    nlambda = 20, pulsar.params = list(rep.num = 50))
 
#邻接矩阵转化为 igraph 的邻接列表
ig2.gl <- adj2igraph(getRefit(se.gl.amgut2), vertex.attr = list(name = taxa_names(amgut2.filt.phy)))
 
#可视化
plot_network(ig2.gl, amgut2.filt.phy, type = 'taxa', color = 'Rank3')
```

## SPIEC-EASI的跨组学数据的关联推断

除了单纯的基于16S/ITS/18S微生物物种的互作外，SpiecEasi同样能够用于跨组学的分析。SpiecEasi提供了包装器，可用于处理在相同样本上测序的多种类型数据。

参考以下示例，评估16S细菌物种和蛋白质组学功能的相关性，这里同样与phyloseq对象一起使用。

```{r}
#跨组学数据的关联推断
library(SpiecEasi)
library(phyloseq)
 
#示例数据，内置的 phyloseq 对象（16S 的 hmp216S、蛋白质组的 hmp2prot）
data(hmp2)
 
#关联网络推断
se.hmp2 <- spiec.easi(list(hmp216S, hmp2prot), method = 'glasso', lambda.min.ratio = 0.01,
    nlambda = 40,pulsar.params = list(thresh = 0.05))
 
#可视化
dtype <- c(rep(1,ntaxa(hmp216S)), rep(2,ntaxa(hmp2prot)))
plot(adj2igraph(getRefit(se.hmp2)), vertex.color = dtype + 1, vertex.size = 9)
```

Kurtz Z D, Müller, Christian L, Miraldi E R, et al. Sparse and Compositionally Robust Inference of Microbial Ecological Networks. PLOS Computational Biology, 2015, 11(5):e1004226.
