---
title: "Rnotebook"
author: "Yong-Xin Liu"
date: "2018/12/8"
output: html_document
---

```{r setup, include=FALSE}
knitr::opts_chunk$set(echo = TRUE)
```

## 聚类hclust

```{r hclust}
# 生成测试数据
# 产生0-1之间均匀分布Uniform Distribution的数值
x = runif(10)
y = runif(10)
# 得到2维的数组：按列合并
S = cbind(x,y)
# 赋予名称，便于识别分类：生成Name1-Name10的系列名赋予数组行名
rownames(S) = paste("Name",1:10,"")

# 数值计算距离
out.dist=dist(S,method="euclidean")
# 注释：在聚类中求两点的距离有：
# 1，绝对距离：manhattan
# 2，欧氏距离：euclidean 默认
# 3，闵科夫斯基距离：minkowski
# 4，切比雪夫距离：chebyshev
# 5，马氏距离：mahalanobis
# 6，蓝氏距离：canberra

# 根据距离聚类
out.hclust=hclust(out.dist,method="complete")
# 注释：聚类中集合之间的距离：
# 1，类平均法：average
# 2，重心法：centroid
# 3，中间距离法:median
# 4，最长距离法：complete 默认
# 5，最短距离法：single
# 6，离差平方和法：ward
# 7，密度估计法：density

# 聚类结果绘图
# plclust(out.hclust)
plot(out.hclust)

# 添加聚类分类矩形，如分为3类
rect.hclust(out.hclust, k=3) 

# 得到分为3类的数值
out.id = cutree(out.hclust, k=3)
out.id
# 以矩阵的方式分辨名称对应的类
table(out.id,paste("Name",1:10,""))           
```



## 正态分布norm

norm是正态分布，前面加r表示生成随机正态分布的序列，其中rnorm(10)表示产生10个数；给定正太分布的均值和方差，

- rnorm生成随机正态分布序列
- pnorm可以输出正态分布的分布函数
- dnorm可以输出正态分布的概率密度函数
- qnorm给定分位数数正太分布

使用格式如下：

dnorm(x, mean = 0, sd = 1, log = FALSE)  
pnorm(q, mean = 0, sd = 1, lower.tail = TRUE, log.p = FALSE)  
qnorm(p, mean = 0, sd = 1, lower.tail = TRUE, log.p = FALSE)  
rnorm(n, mean = 0, sd = 1)
 
x, q  
分位数向量vector of quantiles.
 
p      
概率向量vector of probabilities.

n      
表示产生几个数，length(n) > 1

mean  
向量均值 vector of means

sd  
向量的标准变异 	
vector of standard deviations

log, log.p  
逻辑值 logical; 为真时概率取对数 if TRUE, probabilities p are given as log(p).
 
lower.tail 
逻辑值logical; 为真取小部分概率 if TRUE (default), probabilities are P[X ≤ x] otherwise, P[X > x].
 
如果没有设置mean和sd的话，他们的默认值分别为0和1

 
还有其他随机产生方式runif，rgamma：其总体随机数符合分别符合均匀分布uniform，gamma分布，而不是正态分布


```{r norm}
require(graphics)

# 概率密度计算公式和原理
dnorm(0) == 1/sqrt(2*pi)
dnorm(1) == exp(-1/2)/sqrt(2*pi)
dnorm(1) == 1/sqrt(2*pi*exp(1))

## Using "log = TRUE" for an extended range :
par(mfrow = c(2,1))
# 绘制概率密度曲线
plot(function(x) dnorm(x, log = TRUE), -60, 50,
     main = "log { Normal density }")
curve(log(dnorm(x)), add = TRUE, col = "red", lwd = 2)
mtext("dnorm(x, log=TRUE)", adj = 0)
mtext("log(dnorm(x))", col = "red", adj = 1)

# 绘制分布函数
plot(function(x) pnorm(x, log.p = TRUE), -50, 10,
     main = "log { Normal Cumulative }")
curve(log(pnorm(x)), add = TRUE, col = "red", lwd = 2)
mtext("pnorm(x, log=TRUE)", adj = 0)
mtext("log(pnorm(x))", col = "red", adj = 1)

## if you want the so-called 'error function'
erf <- function(x) 2 * pnorm(x * sqrt(2)) - 1
## (see Abramowitz and Stegun 29.2.29)
## and the so-called 'complementary error function'
erfc <- function(x) 2 * pnorm(x * sqrt(2), lower = FALSE)
## and the inverses
erfinv <- function (x) qnorm((1 + x)/2)/sqrt(2)
erfcinv <- function (x) qnorm(x/2, lower = FALSE)/sqrt(2)
```

## 匹配match

```{r}
# 匹配上且返回位置
match(c(1, "TRUE"), c(T, 0, "1"))
# 返回TRUE  TRUE FALSE
c(1, "TRUE", F) %in% c(T, 0, "1")
# 默认不允许重复使用table中元素，返回位置1 2 3
pmatch(rep(1, 3), rep(1, 5))
# 允许重复，返回位置1 1 1 
pmatch(rep(1, 3), rep(1, 5), duplicates.ok = TRUE)
```

